臺灣高雄地方法院民事裁定　　　　　　 100年度小上字第27號
上　訴　人　許彤櫻
被上訴人　　大眾商業銀行股份有限公司
　　　　　　　　　　　　地下一樓
法定代理人　陳建平
上列當事人間請求清償債務事件，上訴人不服本院簡易庭民國99
年12月21日99年度雄小字第2874號判決，提起上訴，本院裁定如
下：
    主      文
上訴駁回。
第二審訴訟費用新臺幣壹仟伍佰元由上訴人負擔。
    事實及理由
一、按對於小額程序第一審判決之上訴，非以其違背法令為理由
    ，不得為之；又上訴狀內應記載上訴理由，表明下列各款事
    項：1.原判決所違背之法令及其具體內容。2.依訴訟資料可
    認為原判決有違背法令之具體事實，民事訴訟法第436 條之
    24 第2項、第436 條之25分別定有明文。次按上訴狀內未表
    明上訴理由者，上訴人應於提起上訴後20日內，提出理由書
    於原法院；未提出者，毋庸命其補正，由原法院以裁定駁回
    之，同法第436 條之32第2 項準用第471 條第1 項亦有明文
    。又當事人提起第三審上訴，於上訴狀內未表明上訴理由，
    亦未於提起上訴後20日內提出理由書於原第二審法院者；苟
    第二審法院未依民事訴訟法第442 條第2 項、第471 條第1
    項規定，以裁定駁回其上訴，而將訴訟卷宗送交第三審法院
    時，應即由第三審法院以裁定駁回其上訴，此有最高法院73
    年8 月11日73年度第2 次民事庭庭長會議決議可資參照。是
    以，對小額訴訟程序之第一審判決提起上訴時，其上訴狀或
    理由書應具體指摘原判決有何不適用法規或適用法規不當之
    情形，並揭示該法規之條項或其內容；若係成文法以外之法
    則，應揭示該法則之旨趣；倘為司法院解釋或最高法院之判
    例，則應揭示該判解之字號或其內容；如依民事訴訟法第46
    9 條第1 款至第5 款所列情形為理由時，其上訴狀或理由書
    應揭示合於該條款之事實。如其上訴狀未依此項方法表明理
    由，亦未於提起上訴後20日內提出理由書於原法院，且原法
    院未依民事訴訟法第436 條之32第2 項準用同法第471 條第
    1 項之規定，以裁定駁回其上訴，而將訴訟卷宗送交第二審
    法院時，即應由第二審法院以裁定駁回其上訴。再按當事人
    於第二審程序，不得提出新攻擊或防禦方法，亦經民事訴訟
    法第436 條之28載有明文，是以當事人如於第二審程序提出
    新攻擊或防禦方法，第二審法院對之不得加以斟酌（最高法
    院28年上字第817 號判例參照）。故上訴人倘於上訴後提出
    新攻擊或防禦方法，本院依法不得予以審酌。
二、上訴意旨略以：上訴人有誠意解決債務，然現無工作身體復
    罹濾過性泡疹（飛蛇），亦無錢繳納健保費就醫，靠友人之
    藥草及藥膏治療，生活困頓無法清償銀行要求金額，友人雖
    欲幫忙然亦能力有限，力求與3 家債權銀行和解，現除兆豐
    銀行外，其餘2 家即中國信託銀行及上訴人均願意以本息5
    折和解合約與上訴人協商，又本件帳單明細上有2 筆被上訴
    人銀行之循環利息已超過年息20％，利息過高，上訴人現已
    無資力請專業人士幫忙，故聲請調閱大眾銀行之通聯紀錄以
    利上訴人處理債務，爰依法提起上訴，並求為廢棄原判決等
    語。
三、經查：原審依兩造間信用卡申請書、約定條款及信用卡消費
    明細表，認上訴人向被上訴人申請並領用卡號000000000000
    0000之信用卡使用，依約上訴人得於各特約商店記帳消費，
    惟各月消費款應依被上訴人寄送之信用卡消費明細月結單所
    訂之日期及方式繳付帳款，如逾期清償，即按年息19.71%計
    算遲延利息，然上訴人嗣後未依約繳款，截至98年12月1 日
    止，共尚積欠新台幣（下同）47,335元，及自民國98年12月
    2 日起至清償日止，按年息19.7% 計算之利息，此據原審於
    判決書內載述綦詳。
四、原審依卷內相關證物為綜合判斷後，既已於判決理由內敘明
    其採證及認定之依據。上訴人不服原審判決提起上訴，依其
    提出之上訴狀所載，並未表明原判決所違背之法令及其具體
    內容，即未具體敘明原判決違反何項法規、判例、法則，或
    其內容、旨趣，而有適用法令不當之違背法令，就整體訴訟
    資料亦無從認定原判決有何違背法令之具體事實，難認上訴
    人已於上訴狀內依法表明原審判決如何具體違背法令，揆諸
    首揭說明，應認其上訴為不合法。至於上訴人雖請求本院調
    閱大眾銀行之通聯紀錄，俾利其處理債務云云，然參酌民事
    訴訟法第436 條之28之規定，小額訴訟事件之當事人既於第
    二審程序不得提出新攻擊或防禦方法，則上訴人聲請調查證
    據，既屬提出新攻擊、防禦方法，本院自不得審酌此項新事
    實、新證據，是依前揭說明，應認其上訴為不合法，應予以
    駁回。
五、末按於小額訴訟之上訴程序，法院為訴訟費用之裁判時，應
    確定其費用額，民事訴訟法第436 條之19第1 項、第436 條
    之32第1 項定有明文。本件第二審裁判費用為1,500 元，應
    由上訴人負擔，爰併為裁定如主文第2 項所示。
六、據上論結，本件上訴為不合法，依民事訴訟法第436 之32第
    1 項、第2 項、第436 條之19第1 項、第444 條第1 項前段
    、第95條、第78條，裁定如主文。
中    華    民    國   100    年    2     月    25    日
                  民事第三庭  審判長法  官  朱玲瑤
                                    法  官  李嘉益
                                    法  官  洪能超
正本係照原本作成。
本裁定不得再抗告。
中    華    民    國   100    年    2     月    25    日
                                    書記官  火秋予